臺灣臺北地方法院刑事裁定　　　　　　 96年度撤緩更字第1號
聲　請　人　臺灣臺北地方法院檢察署檢察官
受　刑　人　甲○○
上列聲請人因受刑人毀損公物等案件（本院九十四年度訴字第四
二六號），聲請撤銷緩刑之宣告，本院裁定後，經臺灣高等法院
撤銷發回，本院更為裁定如下：
    主  文
聲請駁回。
    理  由
一、本件聲請意旨略以：受刑人甲○○因犯毀損公物等案件，經
    本院以九十四年度訴字第四二六號判決判處應執行有期徒刑
    八月、拘役五十日、緩刑四年，於民國九十四年六月三十日
    確定在案。受刑人竟又於緩刑期內即九十四年十月十六日更
    犯妨害公務等罪，情節非微，經本院以九十五年度簡字第一
    六三七號以妨害公務等罪判處有期徒刑六月確定，足見並非
    一時失慮，且更違反先前以被告「經此教訓，當知所惕勵，
    應無再犯之虞」而判決緩刑之基本目的，而有刑法第七十五
    條之一「足認原宣告之緩刑難收其預期效果，而有執行刑罰
    之必要」甚明，爰依前開規定聲請撤銷緩刑。
二、按「緩刑期內因故意犯他罪，而在緩刑期內受得易科罰金之
    有期徒刑、拘役或罰金之宣告確定者」，足認原宣告之緩刑
    難收其預期效果，而有執行刑罰之必要者，得撤銷其宣告，
    刑法第七十五條之一第一項第二款定有明文。惟考其立法意
    旨略以：關於緩刑之撤銷，現行法第七十五條第一項固已設
    有二款應撤銷之原因；至得撤銷緩刑之原因，則僅於保安處
    分章內第九十三條第三項與撤銷假釋合併加以規定，體例上
    不相連貫，實用上亦欠彈性，爰參酌德國及奧地利現行立法
    例增訂得撤銷緩刑之原因，其中現行關於緩刑前或緩刑期間
    故意犯他罪，而在緩刑期內受得易科罰金之有期徒刑之宣告
    者，列為應撤銷緩刑之事由，因認過於嚴苛，而排除第七十
    五條應撤銷緩刑之事由，移列至得撤銷緩刑事由，俾使「法
    官依被告再犯情節，而裁量是否撤銷先前緩刑之宣告」；其
    次，如有前開事由，但判決宣告拘役、罰金時，可見行為人
    仍未見悔悟，有列為得撤銷緩刑之事由，以資彈性適用，爰
    於第一項第一款、第二款增訂之。且本條採用裁量撤銷主義
    ，賦予法院撤銷與否之權限，特於第一項規定實質要件為「
    足認原宣告之緩刑難收其預期效果，而有執行刑罰之必要」
    ，供作審認之標準。亦即於上揭「得」撤銷緩刑之情形，法
    官應依職權本於合目的性之裁量，妥適審酌被告所犯前後數
    罪間，關於法益侵害之性質、再犯之原因、違反法規範之情
    節是否重大、被告主觀犯意所顯現之惡性及其反社會性等情
    ，是否已使前案原為促使惡性輕微之被告或偶發犯、初犯改
    過自新而宣告之緩刑，已難收其預期之效果，而確有執行刑
    罰之必要，此與刑法第七十五條第一項所定二款要件有一具
    備，即毋庸再行審酌其他情狀，應逕予撤銷緩刑之情形不同
    ，先予敘明。
三、經查：
（一）本案受刑人甲○○因犯毀損公物等案件，經本院以九十四
      年度訴字第四二六號判決判處應執行有期徒刑八月、拘役
      五十日、緩刑四年，於九十四年六月三十日確定在案，緩
      刑期滿日為九十八年六月三十日，而其於緩刑期內即九十
      四年十月十六日因故意犯妨害公務等罪，經本院於九十五
      年六月三十日以九十五年度簡字第一六三七號以妨害公務
      等罪判處有期徒刑六月並得易科罰金，於九十五年八月一
      日確定等情，有前開判決、臺灣高等法院被告前案紀錄表
      等件附卷可證，是被告於緩刑期內，因故意犯他罪，而於
      緩刑期內受得易科罰金之有期徒刑宣告確定，堪以認定。
（二）惟觀諸被告於緩刑期內所犯妨害公務等罪之犯罪事實，係
      於九十四年十月十六日，因飲酒致醉（未達精神耗弱或心
      神喪失），而在臺北市政府警察局警員協助處理其與營業
      小客車業者蔡慶堂之車資糾紛後，不滿警員謝宗儒之處理
      方式，而以言詞辱罵之，並毆打謝宗儒與另名警員郭明棋
      ，而於犯後，已與警員謝宗儒、郭明棋就傷害部分達成和
      解，且於該案審理時就所為犯行均坦承不諱，深表悔意，
      此業據本院調閱九十五年度簡字第一六三七號案件卷宗屬
      實，是可知被告應係於酒後自制能力降低，缺乏對於代表
      國家執行公權力之警員之尊重，始於前案緩刑期內再犯妨
      害公務之罪，於其酒醒恢復理智後，即對其犯行深表悔悟
      ，是其犯罪情狀，與惡意破壞社會秩序、犯後又飾詞卸責
      者實不相同，被告之反社會性尚屬輕微。而被告經本院九
      十五年度簡字第一六三七號判決判處有期徒刑六月後，業
      已於九十五年八月一日易科罰金執行完畢，此參臺灣高等
      法院被告前案紀錄表即明，且自該案判決確定至今，未再
      犯下其他刑事案件，被告又於本院調查時供稱：伊知悉因
      為喝酒害自己吃了很多虧，現在已不再喝酒等語（見本院
      九十六年二月二日訊問筆錄），是顯見被告尚能明瞭酒精
      對其自制力之影響，謹慎面對其日常生活；另被告於九十
      五年九月一日起，即在二十一世紀不動產美麗華加盟店擔
      任環境清潔職務至今，此有該店於九十六年一月三十一日
      出具之在職證明書一紙附卷可證。是被告現有正當工作，
      在經本院判處應執行有期徒刑八月、拘役五十日、緩刑四
      年確定，及本院判處之六個月有期徒刑執行完畢後，應能
      知所警惕，潔身自愛，不再觸犯法網，是本院認以其在緩
      刑期內犯前開本院九十五年度簡字第一六三七號妨害公務
      等罪，經判決有期徒刑六個月確定，而撤銷其經本院九十
      四年度訴字第四二六號判決所為緩刑四年之宣告，失之嚴
      苛，聲請人上開聲請，尚難准許，爰裁定如主文。
中　　華　　民　　國　　96　　年　　3 　　月　　13　　日
                      刑事第一庭  法  官  劉素如
上正本證明與原本無異。
如不服本裁定，應於裁定送達後5 日內向本院提出抗告狀。
                                  書記官  陳育君
中　　華　　民　　國　　96　　年　　3 　　月　　14　　日
